【裁判字號】    98,訴,226
【裁判日期】    980814
【裁判案由】    清償債務
【裁判全文】
臺灣花蓮地方法院民事判決               98年度訴字第226號
原      告  內政部營建署
法定代理人  乙○○
訴訟代理人  丁○○
被      告  甲○○
            丙○○
上列當事人間清償借款事件，本院於民國98年7月29日言詞辯論
終結，判決如下：
    主  文
被告應連帶給付原告新臺幣壹佰柒拾陸萬柒仟陸佰陸拾伍元，及
如附表所示之利息、違約金。
訴訟費用由被告連帶負擔。
本判決得假執行。
    事實及理由
一、原告起訴主張:
(一)依台灣省政府功能業務與組織暫行條例第8條第1項規定，台
    灣省省有財產及負債，由國家概括承受。另為配合精省作業
    及業務移交，原由台灣省辦理之國民住宅貸款其權利人及抵
    押權人亦改為「中華民國，管理機關-內政部營建署」名義
    登記，準此本案前由債務人與台灣省政府所簽訂之借據及國
    民住宅貸款契約等所生之權利及義務亦由原告承受，合先敘
    明。
(二)本件緣訴外人即被繼承人胡聰明於85年4月29日向原告借款
    兩筆交額，分別為新臺幣 (下同)1,600,000 元及400,000元
    ，利率各為5.15%及8.15%，違約金均為自逾期日起，按日加
    收元貸款利率50%之違約金，到期日均為105年4月29日。詎
    被繼承人胡聰明自92年7月29日起即未繳付本息，尚欠本金
    1,410,063元、357,602元，迭經催討，均未置理。依約，上
    開借款，視為全部到期。其中違約金之計算標準，經行政院
    91年10月25日起修正為如附表所示，即逾期六個月以內部份
    ，應就逾期欠繳本息，按日加收原貸款利率百分之二十之違
    約金；逾期超過六個月部份，應就逾期欠繳本息，按日加收
    原貸款利率百分之四十之違約金。經查，被繼承人胡聰明於
    92 年7月19日過世，被告二人為其繼承人，已依法繼承其全
    部遺產，依民法第1153條規定，被告對被繼承人之債務，應
    負連帶清償責任。迭經原告催討，被告仍未清償，爰提起本
    訴請求被告連帶清償如主文第一項所示之金額、利息及違約
    金。
二、被告認諾原告之請求，應為原告勝訴之判決。爰判決如主文
    。又本件係本於被告認諾所為之判決，並應依民事訴訟法第
    389條第1項第1款規定，依職權宣告假執行。
三、結論：本件原告之訴為有理由，依民事訴訟法第85條第2項
    、第389條第1項，判決如主文。
中    華    民    國    98    年    8     月    14    日
                        臺灣花蓮地方法院花蓮民事庭
                              法    官      陳鈺林
上列為正本係照原本作成。
如不服本判決，應於送達後20日內，向本院提出上訴狀並表明上
訴理由，如於本判決宣示後送達前提起上訴者，應於判決送達後
20日內補提上訴理由書(須附繕本)。
中    華    民    國    98    年    8     月    17    日
                              法院書記官    李惠穎
┌────────────────────────────┐
│附表:                                                   │
├─┬─────┬───┬───┬────────────┤
│編│本金金額  │利息起│利率  │違約金起算日            │
│  │(新臺幣)  │算日  │      ├─────┬──────┤
│號│(單位:元) │      │      │自92年8月 │自93年3月1日│
│  │          │      │      │30日至93年│至清償日止  │
│  │          │      │      │2月29日   │            │
├─┼─────┼───┼───┼─────┼──────┤
│1 │1,410,063 │自92年│2.125%│利率(20%) │利率(40%)   │
│  │          │7月29 │      ├─────┼──────┤
│  │          │日起至│      │0.425%    │0.85%       │
│  │          │清償日│      │          │            │
│  │          │止    │      │          │            │
├─┼─────┼───┼───┼─────┼──────┤
│2 │357,602   │自92年│3.45% │利率(20%) │利率(40%)   │
│  │          │7月29 │      ├─────┼──────┤
│  │          │日起至│      │0.69%     │1.38%       │
│  │          │清償日│      │          │            │
│  │          │止    │      │          │            │
├─┴─────┴───┴───┴─────┴──────┤
│本金合計:1,767,665元                                    │
└────────────────────────────┘


司法院資訊處製作；財團法人民間司法改革基金會備份。
